【裁判字號】    97,交聲,292
【裁判日期】    970930
【裁判案由】    違反道路交通管理處罰條例聲明異議
【裁判全文】
臺灣基隆地方法院交通事件裁定        97年度交聲字第292 號
原處分機關  交通部公路總局臺北區監理所基隆監理站
即移送機關
異  議  人  甲○○
即受處分人           國民
上列異議人即受處分人因違反道路交通管理處罰條例案件，對於
交通部公路總局臺北區監理所基隆監理站中華民國97年7 月14日
、97年8 月12日所為基監字第裁00-0000000000 號處分、基監字
第裁42-RB0000000號處分聲明異議，本院裁定如下：
    主    文
異議駁回。
    理    由
一、本件處分意旨略以：本件異議人即受處分人甲○○（下稱異
    議人）於民國97年7 月9 日上午10時44分許，駕駛車牌號碼
    VD-7139 號自用一般小客車，行經基隆市○○路○ 段95號前
    處因「闖紅燈（安樂路1 段往市區方向直行）」之違規行為
    ，經基隆市警察局第四分局警備隊執勤員警乙○○攔停，並
    以異議人有違反道路交通管理處罰條例第53條第1 項之行為
    掣單舉發，嗣異議人於舉發通知單上所載之應到案日期前向
    原處分機關提出申訴，經原處分機關函請舉發單位調查結果
    ，認異議人確有前開違規行為，原處分機關乃於97年7 月14
    日、97年8 月12日各依道路交通管理處罰條例第63條第3 項
    、第53條第1 項、第63條第1 項第3 款（原裁決書漏引第1
    項第3 款）之規定吊扣異議人駕駛執照1 個月並裁處異議人
    罰鍰2,700 元、記違規點數3 點應無違誤等語。
二、本件異議意旨略以：異議人於民國97年7 月9 日上午10時許
    ，異議人確實有駕駛VD-7139 號自用小客車行經安樂路一段
    ，當時係尾隨在公車後，根本沒看見路口號誌，並且當時還
    未經過路口時，看到的燈號是黃色的，爰依法聲請異議云云
    。
三、按汽車駕駛人，行經有燈光號誌管制之交岔路口闖紅燈者，
    處新臺幣1,800 元以上5,400 元以下罰鍰；汽車駕駛人駕駛
    汽車違反道路交通管理處罰條例第53條規定者，並記違規點
    數3 點，道路交通管理處罰條例第53條第1 項、第63條第1
    項第3 款分別定有明文。
四、訊據異議人矢口否認有何違規行為，並辯稱當時係跟在公車
    後面，且公車既然是綠燈行經路口，其尾隨在後當然也是綠
    燈行經路口，而非紅燈云云。然查：
  (一)異議人上開違規事實，業據證人乙○○即舉發本件違反道路
    交通管理事件之基隆市警察局第四分局警備隊警員於本院訊
    問時結證稱當天其在路口執行舉發違規勤務，當時其站在路
    口並和異議人車行方向相同，異議人係在路口紅燈亮約3 、
    4 秒後才開車經過路口。當時確實有基隆市○○○○○路口
    ，惟異議人並非尾隨於該公車之後。且其站立的位置不可能
    沒辦法看到路口有無闖紅燈之情形（參見本院97年9月4日下
    午2時50分訊問筆錄）等語綦詳，而證人乙○○警員製單舉
    發異議人上開違反道路交通管理事件之違規行為，本質上為
    行政處分，係公務員基於職務上之權力，依法就特定具體事
    件所為具公法上效果之行政行為，基於公務員為公法上行為
    具有公信力之原則，該行政行為當可被推定為真正，該據以
    依法處分之事實認定亦為正確無誤。
  (二)參以異議人於上開時、地駕駛車輛跟隨在基隆市公車後方行
    經上開路口時，前方視線遭基隆市公車車身阻擋，既經異議
    人於本院訊問時坦認在卷，則就異議人之視線範圍而言，關
    於上開路口設置在其行車方向上方之行車管制號誌變換狀況
    ，當同因遭行駛在前之基隆市市公車車身阻隔，異議人要無
    得以自後透視注意及該路口行車管制號誌變換狀況之可能。
    是異議人嗣又改稱跟在基隆市公車後方行駛的時候，看到路
    口是綠燈云云，顯與常情不符。況依異議人於異議意旨中指
    出其駕駛車輛跟隨在基隆市市公車後方時，該路口之行車管
    制號誌業自綠燈轉換為黃燈，足徵異議人係在明知其雖已駛
    近上開路口，然已不及通過，且該路口之行車管制號誌業已
    即有可能由黃燈變換為紅燈之情形下，仍不為煞停停等紅燈
    ，逕自闖越紅燈強行通過該路口甚明。
  (三)是以，異議人辯稱其在上開時、地駕駛一般自小客車行經上
    開路口時，該路口之行車管制號誌甫自綠燈變換為黃燈，甚
    至通過路口時仍為綠燈而非紅燈云云，顯係事後卸責之詞，
    不足採信。準此，堪認異議人於上開時間騎車行經上開交岔
    路口時，係在該路口行車管制號誌甫變換為紅燈之狀態下，
    未立即煞車停等紅燈，反仍搶快闖越紅燈加速通過該路口，
    至為灼然。
五、從而，異議人確有於前揭時間、地點，駕駛前開自小客車行
    經有燈光號誌管制之交岔路口闖紅燈之行為，自屬違反道路
    交通管理處罰條例第53條第1 項之規定，原處分機關依道路
    交通管理處罰條例第53條第1 項、第63條第1 項第3 款（原
    裁決書漏引第1 項第3 款）、第63條第3 項、違反道路交通
    管理事件統一裁罰基準及處理細則等規定，裁處受處分人2,
    700 元罰鍰，並記違規點數3 點及吊扣駕駛執照1 個月，經
    核並無違誤，本件異議為無理由，應予駁回。
六、據上論斷，應依道路交通案件處理辦法第19條，裁定如主文
    。
中    華    民    國    97    年    9    月    30     日
                        交通法庭法  官  何怡穎
以上正本證明與原本無異。
如不服本裁定應於送達後5日內向本院提出抗告狀（應附繕本）
。
                                書記官  鄭梅君
中    華    民    國    97    年    9    月    30     日


司法院資訊處製作；財團法人民間司法改革基金會備份。
